【裁判字號】    96,訴,2582
【裁判日期】    970124
【裁判案由】    違反毒品危害防制條例
【裁判全文】
臺灣彰化地方法院刑事判決              96年度訴字第2582號
公  訴  人  臺灣彰化地方法院檢察署檢察官
被      告  甲○○
                    現另案在臺灣彰化監獄執行中
上列被告因違反毒品危害防制條例案件，經檢察官提起公訴（九
十六年度毒偵字第五五一五、五五一六號），本院依簡式審判程
序判決如下：
    主  文
甲○○施用第一級毒品，累犯，處有期徒刑壹年肆月，減為有期
徒刑捌月；又施用第一級毒品，累犯，處有期徒刑壹年肆月。應
執行有期徒刑壹年陸月。
    事  實
一、甲○○前因施用第一級毒品案件，經本院以九十年度訴字第
    五○五號分別判處有期徒刑八月、五月，應執行有期徒刑十
    一月確定，因施用第一級毒品案件，經本院以九十一年度訴
    字第四五一號判處有期徒刑一年確定，上開二案經送監接續
    執行，於民國九十三年五月四日因縮短刑期假釋出監付保護
    管束；於假釋期間，復因施用第一級毒品案件，經本院以九
    十三年度訴字第一三二○號判處有期徒刑十月確定，並經撤
    銷假釋，再送監與前揭殘刑接續執行，於九十五年五月三日
    因縮刑期滿，而執行完畢。又因施用第一級毒品案件，經本
    院以九十五年度訴字第一六七七號判處有期徒刑十一月，復
    經臺灣高等法院臺中分院以九十五年度上訴字第二七八六號
    駁回上訴而確定，再經臺灣高等法院臺中分院以九十六年度
    聲減字第一四七一號裁定減刑為有期徒刑五月又十五日確定
    ，因竊盜、贓物案件，經本院以九十六年度易字第九九二號
    分別判刑，應執行有期徒刑十月確定，上開案件嗣經送監接
    續執行，現仍在彰化監獄執行中。另因施用毒品案件，經本
    院以九十一年度毒聲字第八五六九號裁定送強制戒治，嗣經
    戒治所評定合格，認無繼續戒治之必要，由本院以九十二年
    度毒聲字第八九四號裁定停止戒治，於九十二年五月二十日
    停止戒治，所餘戒治期間付保護管束，並於九十二年八月十
    二日因保護管束期滿未經撤銷停止戒治，而執行完畢。詎甲
    ○○於前開強制戒治執行完畢後五年內，仍不知悔改，復基
    於施用第一級毒品海洛因之犯意，先後為下列施用第一級毒
    品海洛因之犯行：
  (一)於九十六年一月三十日上午十時許，在其位於彰化縣員林鎮
    ○○里○○路七九號前居所內，以將第一級毒品海洛因粉末
    置入注射針筒內加水後，再以針筒注射手臂血管之方式，施
    用第一級毒品海洛因一次。嗣於九十六年二月一日下午一時
    十分許，經警持臺灣彰化地方法院檢察署檢察官核發之強制
    到場採尿許可書，強制其至警局採集尿液送驗，結果呈嗎啡
    陽性反應。
  (二)於九十六年五月十七日凌晨零時許，在其位於彰化縣社頭鄉
    ○○村○○○街四八號住處內，以將第一級毒品海洛因粉末
    置入注射針筒內加水後，再以針筒注射手臂血管之方式，施
    用第一級毒品海洛因一次。嗣於九十六年五月十八日下午四
    時二十分許，為警通知至彰化縣警察局員林分局，經其同意
    採集尿液送驗，結果呈嗎啡陽性反應。
二、案經彰化縣警察局田中分局、員林分局報告臺灣彰化地方法
    院檢察署檢察官偵查起訴。
    理  由
一、按除被告所犯為死刑、無期徒刑、最輕本刑為三年以上有期
    徒刑之罪或高等法院管轄第一審案件者外，於刑事訴訟法第
    二百七十三條第一項程序進行中，被告先就被訴事實為有罪
    之陳述時，審判長得告知被告簡式審判程序之旨，並聽取當
    事人、代理人、辯護人及輔佐人之意見後，裁定進行簡式審
    判程序；除簡式審判程序、簡易程序及第三百七十六條第一
    款、第二款所列之罪之案件外，第一審應行合議審判；刑事
    訴訟法第二百七十三條之一第一項、第二百八十四條之一分
    別定有明文。本件被告甲○○所犯係死刑、無期徒刑、最輕
    本刑為三年以上有期徒刑或高等法院管轄第一審案件以外之
    罪，且於本院行準備程序時就被訴事實為有罪之陳述，經受
    命法官告知簡式審判程序之旨，並聽取公訴人、被告之意見
    後，本院合議庭認無不得或不宜改依簡式審判程序進行之處
    ，經評議結果，裁定改由受命法官獨任行簡式審判程序，合
    先敘明。
二、訊據被告甲○○對於上開施用第一級毒品海洛因之犯行，均
    坦承不諱，且警員先後於九十六年二月一日、同年五月十八
    日採其尿液送驗，結果均呈嗎啡陽性反應，此有尿液代號與
    真實姓名對照認證單、應受尿液採驗人尿液檢體採集送驗紀
    錄表各一紙、詮昕科技股份有限公司濫用藥物尿液檢驗報告
    書二紙在卷可稽，足徵被告之自白確與事實相符。又被告前
    因施用毒品案件，經本院以九十一年度毒聲字第八五六九號
    裁定送強制戒治，嗣經戒治所評定合格，認無繼續戒治之必
    要，由本院以九十二年度毒聲字第八九四號裁定停止戒治，
    於九十二年五月二十日停止戒治，所餘戒治期間付保護管束
    ，並於九十二年八月十二日因保護管束期滿未經撤銷停止戒
    治，而執行完畢等情，有臺灣彰化地方法院檢察署刑案資料
    查註紀錄表及臺灣高等法院被告前案紀錄表各一份在卷可考
    。被告於九十二年八月十二日強制戒治執行完畢後，五年內
    再犯本件施用第一級毒品犯行，依毒品危害防制條例第二十
    三條第二項規定，自應依法論科。本件事證明確，被告施用
    第一級毒品海洛因之犯行，應堪認定。
三、核被告所為，均係犯毒品危害防制條例第十條第一項之施用
    第一級毒品罪。被告為施用第一級毒品，而持有該級毒品，
    其持有之低度行為，應為施用之高度行為所吸收，不另論罪
    。再被告所犯上開二罪，係犯意各別、行為互殊，應予分論
    併罰。被告前因施用第一級毒品案件，經本院以九十年度訴
    字第五○五號分別判處有期徒刑八月、五月，應執行有期徒
    刑十一月確定，因施用第一級毒品案件，經本院以九十一年
    度訴字第四五一號判處有期徒刑一年確定，上開二案經送監
    接續執行，於九十三年五月四日因縮短刑期假釋出監付保護
    管束；於假釋期間，復因施用第一級毒品案件，經本院以九
    十三年度訴字第一三二○號判處有期徒刑十月確定，並經撤
    銷假釋，再送監與前揭殘刑接續執行，於九十五年五月三日
    因縮刑期滿，而執行完畢，此有臺灣彰化地方法院檢察署刑
    案資料查註紀錄表及臺灣高等法院被告前案紀錄表各一份在
    卷可稽，其於受有期徒刑執行完畢後，五年以內故意再犯本
    件有期徒刑以上之二罪，均為累犯，應依刑法第四十七條第
    一項規定，各加重其刑。爰審酌被告曾因施用毒品經送觀察
    、勒戒、強制戒治後，仍未能戒斷，再犯本案之罪，顯然未
    能善體國家設置觀察、勒戒、強制戒治機構，協助毒品施用
    者戒除毒癮之良法美意，及其犯罪之動機、目的、品行、智
    識程度、所生危害，暨犯罪後坦承犯行，態度尚屬良好等一
    切情狀，分別量處如主文所示之刑，並定其應執行之刑。又
    中華民國九十六年罪犯減刑條例業於九十六年七月四日公布
    ，並於同月十六日施行，依該條例第二條規定，犯罪在九十
    六年四月二十四日以前者，除本條例另有規定外，應予以減
    刑，本件被告所為如事實欄一(一)所示施用第一級毒品之犯行
    ，其犯罪時間在九十六年一月三十日，且被告所犯毒品危害
    防制條例第十條第一項之施用第一級毒品罪，非屬該條例第
    三條所列不予減刑之罪，爰依中華民國九十六年罪犯減刑條
    例第二條第一項第三款、第七條、第十一條規定，就被告所
    犯如事實欄一(一)所示部分，減其宣告刑二分之一，並與如事
    實欄一(二)所示不應減刑之罪，所處如主文所示之刑，定其應
    執行之刑。
據上論斷，應依刑事訴訟法第二百七十三條之一第一項、第二百
九十九條第一項前段，毒品危害防制條例第十條第一項，刑法第
十一條前段、第四十七條第一項、第五十一條第五款，中華民國
九十六年罪犯減刑條例第二條第一項第三款、第七條、第十一條
，判決如主文。
本案經檢察官蔡曉崙到庭執行職務。
中    華    民    國    97    年    1     月    24    日
                       刑事第六庭     法  官  鄭舜元
以上正本證明與原本無異。
如不服本判決，應於判決送達後10日內，向本院提出上訴書狀，
上訴書狀應「敘述具體上訴理由」，並按他造當事人之人數附繕
本。「切勿逕送上級法院」。
中    華    民    國    97    年    1     月    25    日
                                     書記官  呂雅惠
附錄：論罪科刑法條：
毒品危害防制條例第十條：
施用第一級毒品者，處六月以上五年以下有期徒刑。
施用第二級毒品者，處三年以下有期徒刑。


司法院資訊處製作；財團法人民間司法改革基金會備份。
